【裁判字號】    97,訴,246
【裁判日期】    970310
【裁判案由】    違反槍砲彈藥刀械管制條例
【裁判全文】
臺灣臺中地方法院刑事判決               97年度訴字第246號
公  訴  人  臺灣臺中地方法院檢察署檢察官
被      告  乙○○
                    （現因另案在臺灣臺中監獄執行中）
選任辯護人  張繼準律師
            張績寶律師
            常照倫律師
上列被告因違反槍砲彈藥刀械管制條例案件，經檢察官提起公訴
（九十六年度偵字第二二五七○號），本院判決如下：
    主    文
乙○○未經許可，寄藏手槍，處有期徒刑柒年，併科罰金新臺幣
陸拾萬元，罰金如易服勞役，以罰金總額與壹年之日數比例折算
之。捷克CZ廠型口徑九厘米制式半自動手槍支（含彈匣捌個
，槍枝管制編號0000000000、0000000000
、0000000000號）、美國SMITH&WESSON廠型口徑九
厘米制式半自動手槍壹支（含彈匣壹個，槍枝管制編號0000
000000號）、仿BERETTA 廠M9型半自動手槍製造之改造手
槍壹支（含彈匣壹個，槍枝管制編號：0000000000號
）、AK－型口徑七‧六二厘米制式自動步槍壹支（含彈匣貳個
及槍背帶壹條，槍枝管制編號0000000000號）、口徑
九厘米制式子彈顆、具直徑八‧九±○‧五厘米金屬彈頭之土
造子彈陸拾貳顆、具直徑八‧六±○‧五厘米金屬彈頭之土造子
彈壹顆、口徑七‧六二厘米制式步槍子彈貳拾顆、口徑七‧六二
厘米制式步槍子彈貳拾柒顆，均沒收。
    犯罪事實
一、乙○○於民國九十五年八月間某日，在臺中市○○區○○路
    四段一○一號十一樓其租屋處內，明知辛俊傑（業於九十五
    年十二月三十一日死亡）所有具有殺傷力之捷克CZ廠型口
    徑九厘米制式半自動手槍三支（含彈匣八個，槍枝管制編號
    0000000000、0000000000、0000
    000000號）、美國SMITH&WESSON廠型口徑九厘米制
    式半自動手槍一支（含彈匣一個，槍枝管制編號00000
    00000號）、仿BERETTA 廠M9型半自動手槍製造之改造
    手槍一支（含彈匣一個，係換裝土造金屬滑套、槍管改造而
    成，槍枝管制編號：0000000000號）、AK－型
    口徑七‧六二厘米制式自動步槍一支（含彈匣二個及槍背帶
    一條，槍枝管制編號0000000000號），及具殺傷
    力之口徑七‧六二厘米制式步槍子彈七十顆、數量不詳口徑
    九厘米制式子彈、數量不詳具直徑八‧九±○‧五厘米金屬
    彈頭之土造子彈、數量不詳具直徑八‧六±○‧五厘米金屬
    彈頭之土造子彈，均係槍砲彈藥刀械管制條例管制之物品，
    竟受辛俊傑之託，而未經許可將之代為保管藏放於其前述租
    屋處內。乙○○並於同年九月間，在臺中市○○路旱溪橋下
    ，以上開五把制式及改造手槍試射前揭手槍子彈約十餘發（
    詳細數量乙○○已不復記憶），致該些子彈因試射而滅失。
    又因辛俊傑生前曾交待甲○○可至乙○○處取走前揭AK－
    型口徑七‧六二厘米制式自動步槍及口徑七‧六二厘米制式
    步槍子彈使用，甲○○遂於九十六年四月初某日，至乙○○
    租屋處內取走前揭AK－型口徑七‧六二厘米制式自動步槍
    一支及口徑七‧六二厘米制式步槍子彈四十顆（甲○○寄藏
    自動步槍、子彈部分，於九十六年四月十三日為警查獲，並
    由本院以九十六年度訴字第二五○八號判決處以有期徒刑六
    年四月，併科罰金新臺幣三十六萬元，罰金如易服勞役，以
    新臺幣一千元折算一日，減為有期徒刑三年二月，併科罰金
    新臺幣十八萬元，罰金如易服勞役，以新臺幣一千元折算一
    日，現正上訴最高法院中）。乙○○復於九十六年八月底間
    某日，將所餘之槍、彈，移至臺中市○○路○段三一七號十
    三樓之二住處藏放。嗣於九十六年九月十九日晚間九時零四
    分許，為警在臺中市○○路○段三一七號十三樓之二其住處
    內查獲，並扣得捷克CZ廠型口徑九厘米制式半自動手槍三
    支（含彈匣八個，槍枝管制編號0000000000、0
    000000000、0000000000號）、美國SM
    ITH&WESSON廠型口徑九厘米制式半自動手槍一支（含彈匣
    一個，槍枝管制編號0000000000號）、仿BERETT
    A 廠M9型半自動手槍製造之改造手槍一支（含彈匣一個，槍
    枝管制編號：0000000000號）、口徑七‧六二厘
    米制式步槍子彈三十顆、口徑九厘米制式子彈七顆、具直徑
    八‧九±○‧五厘米金屬彈頭之土造子彈九十三顆、具直徑
    八‧六±○‧五厘米金屬彈頭之土造子彈二顆。
二、案經臺中市警察局移送臺灣臺中地方法院檢察署檢察官偵查
    起訴。
    理    由
一、上開犯罪事實，業據被告乙○○於警詢、偵查中及本院審理
    時均坦承不諱，且前述之槍、彈，經送請內政部警政署刑事
    警察局鑑定結果，其中：(1)手槍三支（槍枝管制編號000
    0000000、0000000000、0000000
    000號），認係口徑九厘米制式半自動手槍，研判為捷克
    CZ廠型，槍號分別為○七○○九一、一○○三一二、○九
    ○五七七，槍管內具六條右旋來復線，擊發功能正常，可供
    擊發同口徑制式子彈使用，認均具殺傷力；(2)手槍一支（槍
    枝管制編號0000000000號），認係口徑九厘米制
    式半自動手槍，為美國SMITH&WESSON廠型，槍號遭磨滅，
    經以電解腐蝕法重現結果，無法重現，槍管內具五條右旋來
    復線，擊發功能正常，可供擊發同口徑制式子彈使用，認具
    殺傷力；(3)手槍一支（槍枝管制編號：000000000
    0號），認係改造手槍，由仿BERETTA 廠M9型半自動手槍製
    造之槍枝，換裝土造金屬滑套、槍管而成，擊發功能正常，
    可供擊發適用子彈使用，認具殺傷力；(4)步槍一支（槍枝管
    制編號0000000000號），研判係AK－型口徑七
    ‧六二厘米制式自動步槍，槍枝上未發製造國別、廠牌等標
    記，槍號為二四一七八八，槍管內具四條右旋來復線，可擊
    發同口徑制式子彈，認具殺傷力；(5)步槍子彈四十顆（甲○
    ○遭查獲部分），認均係口徑七‧六二厘米制式步槍子彈，
    採樣十三顆試射結果，均可擊發，認均具殺傷力；(6)步槍子
    彈三十顆，認均係口徑七‧六二厘米制式步槍子彈，採樣十
    顆試射結果，均可擊發，認具殺傷力；(7)子彈五顆，認均係
    口徑九厘米制式子彈，採樣二顆試射，均可擊發，認具殺傷
    力；(8)子彈二顆，認均係口徑九厘米制式子彈，彈底具有撞
    擊痕跡，均經試射，均可擊發，認具殺傷力；(9)子彈九十三
    顆，認均係非制式子彈，由金屬彈殼組合直徑八‧九±○‧
    五厘米金屬彈頭而成，採樣三十一顆試射，均可擊發，認具
    殺傷力；(10)子彈二顆，認均係非制式子彈，由金屬彈殼組合
    直徑八‧六±○‧五厘米金屬彈頭而成，採樣一顆試射，可
    擊發，認具殺傷力等情，此有內政部警政署刑事警察局九十
    六年七月十六日刑鑑字第○九六○○八六六二四號、九十六
    年十月三十日刑鑑字第○九六○一四九四八五號槍彈鑑定書
    各一份在卷可參，足認前揭(1)至(10)所示之槍、彈具有殺傷力
    甚明，並有前揭(1)至(3)、(6)、(7)、(9)、(10)所示之槍枝及驗餘
    子彈扣案可資佐證，足見被告自白與事實相符，其犯行洵堪
    認定，應依法論科。
二、核被告所為，係違反槍砲彈藥刀械管制條例第七條第四項未
    經許可寄藏制式手槍、自動步槍罪，同條例第八條第四項未
    經許可寄藏可發射子彈具有殺傷力之改造手槍罪，同條例第
    十二條第四項未經許可寄藏子彈罪。起訴書論罪法條雖未記
    載被告涉犯槍砲彈藥刀械管制條例第八條第四項未經許可寄
    藏可發射子彈具有殺傷力之改造手槍罪嫌，然起訴書犯罪事
    實欄已記載被告寄藏上開仿BERETTA 廠M9型半自動手槍製造
    之改造手槍之犯罪事實，故顯係漏載該法條，且此部分業經
    公訴檢察官當庭補充更正，併予敘明。被告寄藏後持有槍、
    彈之行為係寄藏行為之當然結果，不另論罪。被告寄藏槍枝
    主要組成零件彈匣之行為已為其寄藏槍枝之行為吸收，亦不
    另論罪。被告以一寄藏行為，寄藏辛俊傑所交付之上開槍、
    彈，為想像競合犯，應依刑法第五十五條前段之規定，從一
    重處斷，而被告寄藏制式手槍時間較寄藏自動步槍久，寄藏
    制式手槍之刑度又重於寄藏改造手槍、子彈，故應論以槍砲
    彈藥刀械管制條例第七條第四項未經許可寄藏制式手槍罪。
    爰審酌被告寄藏前開槍、彈，數量頗鉅，時間亦非短，嚴重
    影響社會治安，暨其犯罪之動機、目的、手段、素行、智識
    程度，及犯後坦承犯行，態度尚可等一切情狀，量處如主文
    所示之刑，而其所處罰金刑部分，如易服勞役，本院原裁量
    以新臺幣一千元折算一日，惟因罰金總額以此標準折算易服
    勞役日數已逾一年，故罰金如易服勞役，以罰金總額與一年
    之日數比例折算之，以示懲儆。
三、沒收：
  (一)扣案之捷克CZ廠型口徑九厘米制式半自動手槍三支（含彈
    匣八個，槍枝管制編號0000000000、00000
    00000、0000000000號）、美國SMITH&WESS
    ON廠型口徑九厘米制式半自動手槍一支（含彈匣一個，槍
    枝管制編號0000000000號）、仿BERETTA 廠M9型
    半自動手槍製造之改造手槍一支（含彈匣一個，槍枝管制編
    號：0000000000號），及他案扣存之AK－型口
    徑七‧六二厘米制式自動步槍一支（含彈匣二個及槍背帶一
    條，槍枝管制編號0000000000號），均具有殺傷
    力，已如前述，屬違禁物，應依刑法第三十八條第一項第一
    款之規定予以宣告沒收。
  (二)扣案驗餘之口徑九厘米制式子彈三顆（原扣得口徑九厘米制
    式子彈七顆，經送鑑驗試射四顆，僅餘彈頭及彈殼，已失其
    違禁性，均不另宣告沒收）、具直徑八‧九±○‧五厘米金
    屬彈頭之土造子彈六十二顆（原扣得具直徑八‧九±○‧五
    厘米金屬彈頭之土造子彈九十三顆，經送鑑驗試射三十一顆
    ，僅餘彈頭及彈殼，已失其違禁性，均不另宣告沒收）、具
    直徑八‧六±○‧五厘米金屬彈頭之土造子彈一顆（原扣得
    具直徑八‧六±○‧五厘米金屬彈頭之土造子彈二顆，經送
    鑑驗試射一顆，僅餘彈頭及彈殼，已失其違禁性，均不另宣
    告沒收）、口徑七‧六二厘米制式步槍子彈二十顆（原扣得
    口徑七‧六二厘米制式步槍子彈三十顆，經送鑑驗試射十顆
    ，僅餘彈頭及彈殼，已失其違禁性，均不另宣告沒收），及
    他案扣存之口徑七‧六二厘米制式步槍子彈二十七顆（原扣
    得口徑七‧六二厘米制式步槍子彈四十顆，經送鑑驗試射十
    三顆，僅餘彈頭及彈殼，已失其違禁性，均不另宣告沒收）
    ，均具有殺傷力，已如前述，係屬違禁物，均應依刑法第三
    十八條第一項第一款之規定予以宣告沒收。
  (三)被告用以試射之子彈十餘顆，僅餘彈頭及彈殼，已失其違禁
    性，且未扣案，復查無其他積極證據足以證明現尚存在，為
    免將來執行困難，不另為沒收之諭知。
據上論斷，應依刑事訴訟法第二百九十九條第一項前段，槍砲彈
藥刀械管制條例第七條第四項、第八條第四項、第十二條第四項
，刑法第十一條前段、第五十五條、第四十二條第五項、第三十
八條第一項第一款，判決如主文。
中    華    民    國    97    年    3     月    10    日
                  刑事第十三庭  審判長法  官  李秋娟
                                      法  官  陳得利
                                      法  官  黃裕仁
上正本證明與原本無異。
如不服本判決，應於收受送達後十日內向本院提出上訴書狀（應
敘述具體理由並附繕本）。
上訴書狀如未敘述理由，應於上訴期間屆滿後二十日內補提理由
書於本院。
                                      書記官  王嘉仁
中    華    民    國    97    年    3     月    10    日
附錄論罪科刑法條
槍砲彈藥刀械管制條例第七條第四項
未經許可，持有、寄藏或意圖販賣而陳列第一項所列槍砲、彈藥
者，處五年以上有期徒刑，併科新臺幣一千萬元以下罰金。
槍砲彈藥刀械管制條例第八條第四項：
未經許可，持有、寄藏或意圖販賣而陳列第一項所列槍枝者，處
三年以上十年以下有期徒刑，併科新臺幣七百萬元以下罰金。
槍砲彈藥刀械管制條例第十二條第四項：
未經許可，持有、寄藏或意圖販賣而陳列子彈者，處五年以下有
期徒刑，併科新臺幣三百萬元以下罰金。


司法院資訊處製作；財團法人民間司法改革基金會備份。
